【裁判字號】    90,上更(二),60
【裁判日期】    920311
【裁判案由】    偽造有價證券等
【裁判全文】
臺灣高等法院刑事判決                            九十年度上更(二)字第六號
    上  訴  人  甲○○
    即  被  告
    選任辯護人  曾肇昌律師
                李文欽律師
                鄭洋一律師
右上訴人因偽造有價證券等案件，不服臺灣新竹地方法院八十四年度訴字第一０二九
號，中華民國八十五年九月十七日第一審判決，（起訴案號：臺灣新竹地方法院檢察
署八十四年偵字第三一八九、四二三三、五六六八號），提起上訴，本院判決後，經
最高法院第二次發回，本院判決如左：
    主  文
原判決關於偽造有價證券、業務侵占部分，均撤銷。
甲○○連續偽造有價證券，處有期徒刑伍年。如附表三所示之偽造支票沒收。
    事  實
一、甲○○原係設於新竹縣竹北市○○路一九三號竹北證券股份有限公司（以下簡稱
    竹北證券公司）之常務董事兼總經理，為從事業務之人，亦為受委任替竹北證券
    公司處理事務之人。甲○○任職期間以子女、同居人及親友曾添喜、曾添福、曾
    添財、曾添壽、高王門、高秀巒、曾炎星、曾炎裕、曾佩玲、莊月惠、曾瑞銘等
    人名義在竹北證券公司開戶買賣股票（違反證券交易法部分，經原審判處有期徒
    刑四月確定），嗣因買賣股票失利，虧損甚鉅，竟基於意圖自己不法所有、意圖
    為自己不法利益、及偽造有價證券、行使偽造私文書等之概括犯意，自民國八十
    三年八月一日起至八十四年一月二十七日止，在竹北證券公司上址，連續多次利
    用職務之便，違背其任務，並逾越授權範圍偽造竹北證券公司名義之借據，擅自
    將其業務上保管持有竹北證券公司所有之定期存單以竹北證券公司名義向銀行質
    押借款，再逾越授權範圍偽造竹北證券公司之取款憑條後，自竹北證券公司帳戶
    內詐領款項花用，或逾越授權範圍偽造竹北證券公司之支票存入曾添喜等人之帳
    戶內提示交換行使行使，而自竹北證券公司之帳戶內詐領該等支票面額之款項，
    或將其業務上保管持有竹北證券公司所有之受益憑證予以侵占，同時逾越授權範
    圍偽造竹北證券公司名義之背書，以個人名義向外質押借款，所不法取得之款項
    均作為其在曾添喜等人帳戶買賣股票交割及周轉使用，其詳細之犯罪行為態樣如
    左：
（一）甲○○為竹北證券公司處理事務，基於意圖為自己不法所有、意圖為自己不法
      利益、及行使偽造私文書等概括犯意，自八十三年八月一日起至八十四年一月
      十一日止，未經竹北證券公司董事會及董事長曾勝之授權，在竹北證券公司
      上址，逾越該公司董事長曾勝及竹北證券公司之授權範圍，盜用竹北證券公
      司董事長曾勝及竹北證券公司章之印章，以盜用印章產生印文之方式，連續
      多次偽造竹北證券公司向臺灣中小企業銀行新竹分行（以下簡稱台企銀行新竹
      分行）借款之借據，偽造完成後，將偽造之借據連同其持有竹北證券公司所有
      之台企銀行定期存單（以下簡稱定期存單），交付台企銀行新竹分行派駐竹北
      證券公司之行員李碧梅行使，將該等定期存單作為擔保品向台企銀行新竹分行
      借款，李碧梅再將上開借據及定期存單交回台企銀行新竹分行辦理貸款撥付手
      續，將借款金額撥入竹北證券公司所有在台企銀行新竹分行開設之第二六三八
      一號活期存款帳戶內，以此方式連續為違背其任務之行為，致生損害於竹北證
      券公司之財產，並均足以生損害於竹北證券公司、曾勝。其每次借款時所提
      供擔保之定期存單金額、張數、及存單號碼，以及所偽造之借據、及借款日期
      、金額、借款期間等，均詳如附表一所示。甲○○另在同一期間，連續多次在
      竹北證券公司內，以相同盜用曾勝台及竹北證券公司印章之方式，連續偽造竹
      北證券公司之存摺存款取款憑條（下稱取款憑條），偽造完成後持交不知情之
      台企銀行新竹分行人員行使，提領竹北證券公司所有存放前開第二六三八一號
      活期存款帳戶內之款項（包括竹北證券公司原有之存款、及上開銀行撥付之貸
      款），使台企銀行新竹分行之承辦人員陷於錯誤，將竹北證券公司帳戶內之上
      開款項交付甲○○，均足以生損害於竹北證券公司、曾勝、及台灣企銀行新
      竹分行，其所偽造取款憑條之日期、金額、以及其提領之金額（與取款憑條相
      同），均詳如附表二所示。
（二）竹北證券公司在台企銀行新竹分行設有第二二二六０號支票存款帳戶，以該帳
      戶之支票作為該公司向臺灣證券交易所股份有限公司（下稱台灣證券交易所）
      繳交客戶買賣股票之交割款項及手續費等專用，竹北證券公司並因避免客戶付
      款遲延造成違約交割，而與台企銀行新竹分行訂立額度新台幣（下同）三千萬
      元之透支契約，遇有竹北證券公司簽發之支票金額超過帳戶存款情形致存款不
      足時，台企銀行新竹分行即在透支額度內墊付不足之款項。甲○○基於意圖為
      自己不法所有及意圖供行使之用而偽造有價證券之概括犯意，自八十三年十二
      月十六日起至八十四年一月二十七日止，或向竹北證券公司出納王美雲取得由
      王美雲所保管該公司所有第二二二六０帳戶之交割專用空白支票，或自行取用
      該帳戶之空白交割專用空白支票多紙，逾越該公司董事長曾勝及竹北證券公
      司在公司正常業務需要之授權範圍，連續多次以盜用竹北證券公司董事長曾勝
      及竹北證券公司印章產生印文之方式，偽造竹北證券公司為發票人之支票多
      紙，偽造完成後分別存入不知情之曾添喜、高秀巒、及黃鄭秀月在台企銀行新
      竹分行開設之帳戶內提示行使，以此方式詐領竹北證券公司存放於該帳戶內之
      款項，及台灣企銀行新竹分行依據與竹北證券公司間之透支契約，以透支方式
      撥付至竹北證券公司帳戶內之款項，而將該等款項連續詐領挪用，其所偽造之
      支票日期、金額、及支票號碼，及存入提領之帳戶，以及所詐領之金額（包括
      竹北證券公司原有之存款、及台灣企銀行新竹分行透支墊付之金額），均詳如
      附表三所示。
（三）甲○○於八十四年一月二十六日在竹北證券公司內，向劉得勳借款一千五百萬
      元，因劉得勳要求提供擔保，曾瑞章遂又基於同一意圖為自己不法所有及行使
      偽造私文書之概括犯意，將其業務上保管持有竹北證券公司所有之京華高科技
      證券投資信託基金記名式受益憑證二紙（如附表四所示），予以侵占入己，並
      逾越曾勝及竹北證券公司之授權範圍，盜用曾勝及竹北證券公司之印章，
      同時接續在該二紙受益憑證上偽造竹北證券公司之背書後，將該二紙受益憑證
      交付與劉得勳行使，做為該項借款之擔保，均足以生損害於竹北證券公司及曾
      勝，劉得勳收受後乃依甲○○之指示將借得款項悉數匯入曾瑞章個人名義帳
      戶內。
（四）甲○○以前開方法不法取得之款項，均用於買賣股票支付交割款項及循環周轉
      使用，期間雖亦曾多次歸還竹北證券公司帳戶供公司使用或清償銀行貸款利息
      ，惟至八十四年一月二十七日仍因週轉不靈，致竹北證券公司帳戶內之款項不
      足，遲延應支付台灣證券交易所之交割款項二千八百六十七萬一千九百六十三
      元，經台灣證券交易所查核該公司財務狀況後，始陸續查知上情。甲○○交予
      台企銀行新竹分行之前開定期存單，嗣後均因無法償還該存單所擔保之借款債
      務而分別遭台企銀行新竹分行行使質權抵償，其侵占後交付劉得勳質押借款之
      受益憑證，亦因無法清償所擔保之借款債務，遭劉得勳出售抵償（劉得勳出售
      得款一千六百九十四萬九千七百五十七元，扣除曾瑞章借款一千五百萬元後，
      餘款交還竹北證券公司）。嗣經甲○○與竹北證券公司結算結果，共計積欠竹
      北證券公司款項一億三千八百三十一萬一千三百七十四元。
二、案經乙○○、丙○○告發及法務部調查局新竹市調查站、財政部證券管理委員會
    分別移送台灣新竹地方法院檢察署檢察官偵查起訴。
    理  由
一、訊據上訴人即被告曾瑞章對其原係竹北證券公司之常務董事兼總經理，及前揭持
    竹北證券公司名義之定期存單、受益憑證質借款項，並簽發竹北證券公司之支票
    提示兌領等情，均坦承不諱，惟否認有偽造借據、支票、詐欺、侵占等情事。辯
    稱：被告蓋用竹北證券公司章及負責人曾勝印章，係屬伊職權範圍事務，被告
    得獨自決定；至被告以借據、定期存單及受益憑證質借款項，係為公司業績，替
    客戶代墊交割款項之用。被告持業務上保管之公司所有之定期存單，及公司所有
    之京華基金受益憑證，分別向台灣企銀行新竹分行、劉得勳質借，該借款本息，
    均由被告個人負責，但該項資金，公司應得利息，分文未少，由被告存入公司，
    有會計帳可稽，被告以該存單及憑證質押借款時，原只作為「暫時性擔保」，並
    無易持有為所有之意圖。竹北證券公司台灣企銀行第二二二六─０帳戶，原係作
    為證券公司交割之專戶，而依竹北證券公司與台灣企銀行所簽定之透支契約，雙
    方約定在三千萬元額度內，竹北證券公司可利用上開帳戶簽發支票陸續支用之，
    而上開帳戶之交割專用支票印鑑章，事實上均由被告所保管，加以竹北證券公司
    係採總經理制，公司事務包括資金調度及運用，均由總經理負責，被告自有權簽
    發該交割專用支票等語。惟查：
（一）被告擔任竹北證券公司總經理期間，於前開時間內，如何自行使用竹北證券公
      司及董事長曾勝之印章，製作竹北證券公司名義之借據，再連同其持有之定
      期存單持向台企銀新竹分行以竹北證券公司名義貸款，待銀行撥款後再以取款
      條自竹北證券公司帳戶內提領，及自行使用前開印章簽發竹北證券公司之第二
      二二六０號支票存款帳戶之支票，分別存入曾添喜等人之帳戶內提示，作為買
      賣股票交割使用，及將其持有之前開京華公司受益憑證交付劉得勳做為個人向
      劉得勳借款之擔保，嗣因週轉不靈，致竹北證券公司遲延支付股票買賣交割款
      項，經台灣證券交易所派員查核而查知上情，經結算後，被告共計積欠竹北證
      券公司一億三千八百三十一萬一千三百七十四元等事實經過，業據被告曾瑞章
      於新竹市調查站訊問、偵查及歷次審理時迭次坦承不諱，並經告發人即竹北證
      券公司股東乙○○、丙○○（嗣後擔任竹北證券公司董事長）指述綦詳，核與
      證人即竹北證券公司原負責人曾勝、營業副總經理姚漢照、主辦會計梁明芝
      、出納王美雲、台灣企銀新竹分行職員李碧梅、陳惠如、及證人劉得勳分別在
      調查站、偵查、及審理中證述之情節相符（見八十四年度偵字第三一八九號卷
      第三頁至第五頁、第三十一頁反面、第七十一至七十七頁、第七十九至八十頁
      、第八十二至八十五頁、第八十七至八十八頁反面、第九十二頁反面、第一０
      ０頁反面至第一０二頁、第一０六頁反面、第一四０頁正、反面、第一七六至
      一七八頁、原審第三十八頁、第七十五至七十六頁、第一一六頁、第一七九頁
      反面、第二０三頁、第二一０頁、上訴字卷第二十六頁、第七十九頁、第一五
      一頁至一五二頁反面、第一六三頁反面、上更一卷第五十六頁反面至五十七頁
      、第六十九頁）。被告以竹此證券公司所有之定期存單及偽造之借據向台灣企
      銀新竹分行辦理質押借款，質借所得款項由台灣企銀新竹分行撥入竹北證卷公
      司活期存款第二六三八之一號帳戶內，被告再以偽造取款條之方式自該帳戶內
      分別提領如附表二所示之金額（被告提領之金額並非與借款金額完全一致，係
      包括竹北證券公司原有之存款、及銀行撥付之貸款）等情，亦有財政部證券管
      理委員會八十四年七月十三日（八四）台財證(二)第０一六五二號函、台灣台灣
      證券交易所股份有限公司八十四年二月二十四日台證（八四）密字第０三五五
      六號函（八十四年度偵字第八００八號卷、第五頁至第八頁、第二十頁）、借
      據影本十四紙（偵字第三一八九號卷第六至十九頁、借據背面均載有質押之定
      期存單明細）、台企銀行新竹分行（八四）新竹字第四一四號函所附之質借資
      金表、台企銀行新竹分行函送之竹北證券公司歷年質借入帳領款傳票、存單質
      借歷史檔、取款憑條、定期存單、客戶一次提領現鈔一百萬元以上備查簿等影
      本（偵字第三一八九號卷第一三六頁、原審卷第一二０至一九四頁，其餘證據
      資料均外放）在卷可稽。被告利用竹北證券公司與台灣企銀新竹分行訂立之透
      支契約，擅自簽發竹北證券公司第二二二六０號帳戶內如附表三所示之支票二
      十六紙，存入不知情之曾添喜、高秀巒、及黃鄭秀月帳戶內提示行使等情，亦
      有透支契約影本（原審卷第十五頁）、各該支票影本（均外放證物袋）、及台
      灣企銀新竹分行九十一年十月二十三日九一新竹字第０００七六四號函及所附
      之提款憑證、支票影本、及科目傳票影本（上更二自卷第一三五頁至一九八頁
      ）附卷足憑。又被告以其業務上所持有之京華基金受益憑證為借款之擔保，向
      劉得勳借款等情，亦經劉得勳於調查站、原審、本院前審訊問時證述屬實（見
      偵查卷一第一００頁至第一０二頁、原審卷第三十七頁、本院前審卷第八十頁
      ），並有定期存單、借據、客戶一次提領現鈔壹百萬元以上備查簿等影本在卷
      可稽（附法務部調查局新竹市調查站刑事案件偵查卷宗）。本案案發後經結算
      結果，被告共計積欠竹北證券公司一億三千八百三十一萬一千三百七十四元乙
      節，亦有被告出具之承諾書影本可按（上更一字卷第一五一頁）。此外復有竹
      北證券公司八十四年二月三日臨時常務董事會及監察人會議記錄、搜索扣押證
      明筆錄、台灣證券交易所函送之相關查核資料影本等在卷可稽，前開事實經過
      已極為明確。
（二）被告雖否認有前開侵占等犯行，辯稱其以竹北證券公司之定期存單及受益憑證
      質借款項，及利用竹北證券公司之支票帳戶簽發支票，均係為爭取公司業績，
      替客戶代墊交割款項之用云云。然查被告於偵查及原審中，對於其係使用其親
      友子女名義買賣股票失利，因而以前開方式挪用公司款項，作為其私人買賣股
      票交割或周轉使用等犯行，業已坦承不諱，其在新竹市調查站調查時供稱：「
      我起初挪用定期存款單一、二千萬，但陸續有借有還，但金額越借越多，至八
      十四年一月止，我總共挪用公司款九千零五十六萬元，累計挪用的金額為五億
      五千二百四十三萬元。我挪用公司上述款項，部分為了業績，大量買賣股票，
      因現金不足只好挪用公司款，而無法清償部分即是我長期累積的虧損。... 我
      以定期存單辦理質借上述公司款，董事長曾勝完全不知情。而副總經理姚漢
      照、會計梁明芝、出納王美雲因公司章及董事長章都是我自己取用，所以他們
      都是事後補登帳時發現。所有台企定期存款單是由我保管。公司所有之有價證
      券、短期基金等相關憑證亦都由我保管。... 我們公司原本就有與台企新竹分
      行簽定每日三千萬元透支契約，我為了爭取公司業務提昇，每日借還自己買賣
      股票循環運用，實際上最後剩下二千六百八十三萬五千四百六十二元無法清償
      。因為曾添喜是我兒子，而我自己戶頭內之資金累積金額太大，為銀行作業方
      便，所以才以我兒子曾添喜戶頭轉帳，另一部份利用高秀巒（同居人）帳戶作
      為轉帳。而透支借款存入當日即提出作為我買賣股票交割的款項。曾添喜、高
      秀巒... 他們二人均不知情，都是由我一人負責處理。... 八十四年一月二十
      六日因股市已休市，我無法用二二二六－０帳戶辦理透支借款，而我又急需用
      錢辦理股票交割繳款，所以以自己一六六七－八號帳戶支票三張共一千五百萬
      元向他（劉得勳）借款，並以公司的京華高科技基金受益憑證二張共一千五百
      萬元（戶號○○一七四三號）給劉得勳作為抵押。... 依規定總經理不能以自
      己戶頭買賣股票，而我自己買賣股票數額很大，所以以小孩曾添福及親屬之名
      義開立帳戶，由我實際操作買賣股票。（曾添福曾添喜、曾添錫、曾添壽、曾
      添財、高王門、高秀巒、曾炎星、曾炎裕、曾佩玲、莊月惠、曾瑞銘）這十一
      人的帳戶即為我買賣股票使用。... 我為了公司業績，自己操作股票，至公司
      有盈餘，但個人虧損巨大，導致挪用公司資金..。」等語綦詳（偵字第三一八
      九號卷第七十二頁正、反面、第七十三頁、第七十四頁正、反面、第七十七頁
      反面，下稱偵查卷），被告上開自白，除關於金額部分與實際清查計算情形略
      有出入外，其餘各情均與前述證據資料所示情形相符；被告嗣於偵查中檢察官
      訊問時及其提出之答辯狀中亦坦承上情不諱（見偵查卷第一四０頁正、反面、
      第一五五至一六０頁），在原審審理時及所提出之答辯狀仍坦承挪用定期存單
      、受益憑證質借款項，及利用交割支票辦理股票交割等情（原審卷第七頁、第
      一一六頁、第一九七頁反面至一九八頁）；則被告係基於意圖為自己不法所有
      ，將以上開方式取得之款項悉數挪用做為個人買賣股票周轉及交割之用，與竹
      北證券公司之業務無關，已極為明確，被告辯稱係為公司業績云云，顯屬推諉
      之詞，不足採信。
（三）被告另辯稱其挪用業務上保管之竹北證券公司所有之定期存單、京華基金受益
      憑證，分別向台企銀行新竹分行、劉得勳質借，該借款本息，均由被告個人負
      責，但該項資金，公司應得利息，分文未少，由被告存入公司，被告以該存單
      及憑證質押借款時，原只作為「暫時性擔保」，並無易持有為所有之意圖云云
      。但查證人梁明芝（公司主辦會計）於偵查證稱：「沒有，只當他是一般客戶
      來處理。（問：你有無將他（被告）買賣股票記入你的帳內？答：沒有，只當
      他是一般客戶來處理。）」（見偵查卷第一七六頁背面）；告發人丙○○（當
      時接任之副總經理）於原審陳稱：「定存單質借必須經董事會決議，並向證管
      會報備，...，即使因為緊急狀況，無法事先召開董事會，應在事後向董事會
      報告，但被告並無報告董事會，我們直到事發才知道。」（見原審卷第七十五
      頁背面）；證人曾勝（竹北證券公司董事長）於本院前審證稱：「.... 沒
      有決議總經理可以動用資金....。」（見上訴字卷第一六三頁背面）；證人吳
      發義（竹北證券公司業務經理）於本院前審證稱：「（是否知道公司董事會決
      議允許總經理可動用公司資金買賣個人股票？）不知道。」（見上訴字卷第一
      六四頁）；被告於本院前審陳稱：「是我做主的，動機是要以我自己買進賣出
      ，公司之收入金額增加，手續費的收入也可以增加。（原問：竹北證券公司之
      定存單是何人要拿去台企質押？）」（見上訴字卷第二六頁）；告發人丙○○
      於原審供稱：「（受益憑證）若要質借，也要經董事會決議。」（見原審卷第
      七十六頁背面）；證人姚漢照（前任副總經理）於調查站證稱：「（上述借貸
      情事，公司有無登帳？）約在八十二年間，梁明芝在查對公司活期存款明細時
      發現有一筆一進一出的異常金額，非公司正常支出，梁明芝即來詢問我，我即
      向曾瑞章查詢，曾瑞章向我表示：這是他個人使用，餘額是平衡的，不入帳沒
      有關係。」（見偵查卷第七十九頁背面）；證人梁明芝於調查站證稱：「約在
      八十二年間，我在查對公司活期存款明細時，發現一筆一進一出的異常金額，
      ... 我遂向總經理曾瑞章、副總經理姚漢照詢問，曾表示『餘額是平衡的，不
      用入帳沒關係』....。事後仍陸續發現活期存款明細亦有多筆非本公司正常支
      出金額，而總經理已經指示過，我們即未加處理....，而八十二年至八十四年
      一月，公司的台企定期存款利息仍定期匯入戶頭，也無利息支出，所以我也沒
      有起疑。」（見偵查卷第八十四頁背面），由是觀之，被告不按正常程序辦理
      質押借款於先，嗣又不通知董事會，亦要求會計不要入帳（或內帳），被告將
      貸得之款項，悉數大量買賣個人（人頭戶）股票及填補買賣股票之虧損，且事
      後又無法歸墊提領挪用之款項，致該等定期存單均遭台企銀行新竹分行行使職
      權抵償，則其以該等定期存單向台企銀行新竹分行辦理質押貸款，自始即係基
      於意圖以前開手段達到取得款項使用目的之不法利益，而為違背其任務之行為
      ，致生損害於竹北證券公司之財產，至為明確。又被告於八十四年一月二六日
      ，開立昌碩企業公司之支票向劉得勳借款時，並以竹北證券公司所有之京華基
      金受益憑證質押擔保，將借得之款項匯入被告個人戶頭，嗣又無法清償，致前
      開受益憑證遭劉得勳賣出抵償，使竹北證券公司蒙受重大損害，其為自己不法
      所有之意圖而處分該受益憑證已明。雖被告辯稱竹北證券公司所有之台企定期
      存款利息仍定期匯入，但台企銀行基於契約關係定期給付竹北證券公司定期存
      單之利息，與被告有無背信等刑責無涉。被告雖自行清償因質借所生之利息，
      此乃避免犯罪遭公司人員發現之舉，使竹北證券公司不疑其有不法行為。被告
      不思以正當方法為竹北證券公司獲利，卻以違法人頭戶買賣股票，此部分亦經
      證人曾添財、高秀鑾於調查站陳明甚詳（見偵查卷第一二九頁背面、第一三二
      頁背面），並據證人曾添福於原審指明（見原審卷第九十頁），固然被告增加
      竹北證券公司之營業額，但於虧損連連後竟違法以竹北證券公司款項填補，按
      情論理，被告若一切為竹北證券公司營運著想，全無為個人非分之想，豈會掏
      空公司資產，直至八十四年一月二十七日被告無力清償，致使竹北證券公司遲
      延支付交割款項，經台灣證券交易所銀行派員查核始東窗事發？雖被告於原審
      具狀陳稱；基於職責、面子，以人頭戶買賣股票以增加業績，並以自己資產抵
      償虧損，但後自己之資產已不足以抵償損失下以致虧損累累等情（見原審卷第
      四十五頁、第七頁），即令屬實，亦僅為其犯罪之動機，不影響其犯罪之成立
      ，被告所辯自無足採。
（四）被告另辯稱竹北證券公司與台灣企銀新竹分行之透支契約約定，在三千萬元額
      度內，可簽發二二二六－０號帳戶支票使用，而銀行為作業方便，未將透支契
      約帳戶與公司股票交割專用帳戶區隔，而使用共同帳戶，被告向王美雲領用者
      係透支契約支票，非股票交割專用支票，不可能以支票向銀行借款云云。然查
      被告如何利用竹北證券公司與台灣企銀新竹分行訂立之透支契約，擅自簽發竹
      北證券公司第二二二六－０號帳戶內如附表三所示之支票二十六紙，存入不知
      情之曾添喜、高秀巒、及黃鄭秀月帳戶內提示行使等情，有透支契約影本（原
      審卷第十五頁）、各該支票影本（均外放證物袋）、及台灣企銀新竹分行九十
      一年十月二十三日九一新竹字第０００七六四號函及所附之提款憑證、支票影
      本、及科目傳票影本（上更二自卷第一三五頁至一九八頁）附卷足憑，已詳如
      前述。又竹北證券公司在台灣企銀新竹分行係開設有第二二二六－０號及第二
      二一八－一號支票存款帳戶，第二二一八－一號支票帳戶係做為竹北證券公司
      自有資金支付廠商費用之專用帳戶，第二二二六－０號支票帳戶係客戶買賣股
      票專用帳戶（即交割專用帳戶），該帳戶交割專用支票之開立程序係由出納人
      員依公司每日客戶買賣股票應收應付明細表，分別開立劃撥交易所、手續費、
      交易稅、現券還券等金額支票，送交會計梁明芝、副總經理、總經理、董事長
      逐級審核，審核無誤後再交予銀行辦理等情，已據被告及證人王美雲（出納）
      、梁名芝（主辦會計）、姚漢照（前任副總經理）分別於調查站調查時供述一
      致（見偵查卷第七十一頁、第七十八頁至第七十九頁、第八十二頁、第八十六
      頁背面），證人王美雲於審理中復再度證稱：該帳戶之支票係交給交易所交割
      款項、及向客人收取之手續費、交易稅，客人買賣手續費、交易稅，均匯入該
      帳戶等語（原審卷第二一０頁、上更一字卷第五十六頁反面），與告發人丙○
      ○指述之情形相符（原審卷第七十六頁），故該第二二二六０號支票存款帳戶
      之支票係作為向台灣證券交易所繳交客戶買賣股票之交割款項及手續費等專用
      ，已屬明確。又竹北證券公司與台灣企銀新竹分行訂立之透支契約（原審卷第
      十五頁）第一條明白約定「本透支以新台幣三千萬元整為限度，在貴行支票第
      二二二六０帳戶，由立約人簽開支票或利用自動化設備委託支付或經貴行認可
      之其他票據陸續支付之。」，可見竹北證券公司與台企銀行新竹分行簽訂之透
      支契約，原本即係約定就該帳戶所簽發之支票存款不足時，由台企銀行新竹分
      行在透支額度內予以墊付，其目的即在避免客戶買賣股票後付款遲延，致竹北
      證券公司開立交付與台灣證券交易所之支票因存款不足無法兌現，造成違約交
      割情事，並非別有所謂「透支支票」存在。而被告所以擅自簽發該帳戶支票再
      分別存入曾添喜等人之帳戶內提示行使，除以此方式領取竹北證券公司存放於
      該帳戶內之款項外，亦係利用竹北證券公司本身存款不足時，台企銀行新竹分
      行會依透支契約額度將款項撥付至該帳戶內，使支票得以提示兌現，且可避免
      公司會計財務人員發覺其詐欺犯行，情跡顯然。被告辯稱銀行為作業方便，未
      將透支契約帳戶與公司股票交割專用帳戶區隔，其使用者係透支契約支票，非
      股票交割專用支票云云，顯屬為圖卸責混淆事實所為之卸詞，要無可採，被告
      另聲請查詢該透支契約帳戶有無實際借貸金錢乙節，亦顯無調查之必要。
（五）被告雖另辯稱竹北證券公司自八十三年一月起改採總經理制，公司事務均由總
      經理決定負責，並獲董事會之概括授權，以公司定期存單及受益憑證質押借款
      均係伊總經理一人所得決定，亦有權簽發使用前開帳戶支票云云。惟按刑法上
      所謂偽造有價證券，以無權簽發之人冒用他人名義簽發為要件，至於雖經他人
      授權簽發支票，然如逾越授權範圍擅自簽發支票，自應令負偽造有價證券罪責
      （參見最高法院七十二年台上字第七一一二號判例）。又刑法上之偽造文書罪
      ，雖亦已無製作權人冒他人名義製作不實文書為成立要件，然若逾越授權範圍
      ，擅自以使用他人印章方式製作不實文書，仍與無製作權人冒他人名義製作不
      實文書之情形無異，自屬偽造文書行為。按竹北證券公司採總經理制後，負責
      人曾勝並未實際至公司執行業務，公司印章及曾勝之印章均留置於公司內
      ，被告在該公司正當業務範圍內，固有使用公司及曾勝之印章，以竹北證券
      公司名義製作文書及簽發支票之權限。然曾勝曾交代被告於公司正常用途始
      可使用公司及其個人印章，至於前開以定期存單質押簽立借據借款、以受益憑
      證質押借款、及簽發前開支票等情其均不知情，亦未經其同意等情，業據證人
      曾勝迭次證述明確（偵查卷第三十二頁、第一０六頁反面、原審卷第三十七
      頁、上訴字卷第一六三頁反面、上更一字卷第七十頁反面）。而被告以定期存
      款及受益憑證向台企銀行新竹分行及劉得勳質押借款，均係被告一人決定所為
      ，業據被告供認不諱，且於一定用途內，始得以屬於公司財產之定期存單及受
      益憑證質押借款，此為公司重大事項，均須經董事會決議，另向證券管理委員
      會報備，非被告一人所得決定，而前揭質借事宜，均未曾徵得董事會決議通過
      ，該公司相關人員事先亦均不知情等情，業經告發人丙○○及證人姚漢照、梁
      明芝供述綦詳，況且被告以定期存款及受益憑證質押借款所得，均係予以挪用
      供自己買賣股票或填補虧空周轉之用，已如前述，均非竹北證券公司之正常業
      務範圍所為，亦非被告執行業務時有權決定之事項，被告既在未經公司及曾勝
      授權下，逾越原先授權範圍，則其擅自使用公司及曾勝之印章製作借據、
      取款憑條、及受益憑證上之背書等所為，自均屬盜用印章及偽造私文書無疑，
      被告偽造前開文書後持以行使，致使台企銀行新竹分行誤認係竹北證券公司借
      款而撥付款項、並將竹北證券公司帳戶內之款項交付被告，及將受益憑證交付
      劉得勳行使，自均足以生損害於竹北證券公司、曾勝、及台灣企銀新竹分行
      。又被告未經竹北證券公司簽發使用第二二二六０帳戶之交割專用支票之正常
      程序，多次或向出納王美雲取得該帳戶之交割專用空白支票，或自行取用空白
      支票，自行盜用曾勝及竹北證券公司印章完成發票行為，並行使提示兌領等
      情，業為被告所不否認，並經證人王美雲、梁明芝分別證述屬實（偵查卷第八
      十五頁、第八十七頁反面、第一七九頁、第七十八頁、第八十三頁、原審卷第
      二二一頁、上訴字卷第一五一頁），而該等支票均係被告以存入曾添喜等人之
      帳戶提示方式予以詐領，並非供竹北證券公司做為支付交割手續之用，亦詳如
      前述，則被告前揭發票行為，亦顯屬逾越授權範圍而係偽造支票行為，亦屬灼
      然。被告辯稱其有權製作上開文書及簽發支票云云，要無可採。
（六）被告另辯稱其交付受益憑證與劉得勳，並未以公司印章背書，亦非基於供擔保
      之意圖及移轉所有權之意思，可隨時取回云云，並聲請向台灣證券交易所查詢
      八十四年二月十日檢查時，該二紙受益憑證是否尚未背書而列入公司資產。惟
      查該二紙受益憑證係被告向劉得勳借款時，因劉得勳要求提供擔保而交付乙節
      ，業據被告供認不諱，並經證人劉得勳迭次證述明確，且被告提供受益憑證與
      劉得勳供借款擔保時，即已有背書，並附有印鑑卡，亦據證人劉得勳證述明確
      （上訴字卷第八十頁）。而本案案發後，因台灣證券交易所至竹北證券公司檢
      查，竹北證券公司為應付檢查，乃經由與劉得勳熟識之丙○○及陳百敦，向劉
      得勳情商暫時借用以供檢查，檢查時劉得勳到場在旁等候，檢查後隨由劉得勳
      取回等情，亦經證人劉得勳、陳百敦、及告發人丙○○彼此供述一致（原審卷
      第三十九頁反面、上訴字卷第六十七頁、第七十九頁、第八十頁）。前開事實
      經過已極為明確，被告以偽造背書之方式將受益憑證交付劉得勳質押借款，係
      基於易持有為所有之處分行為，要無疑義。另台灣證券交易所函覆本院之查核
      竹北證券公司有關財務之文件、資料（上更二字卷第七十九至一三二頁，該份
      資料與偵字第八００八號卷所附台灣證券交易所之移送資料相同）中，並無該
      二紙受益憑證之查核記錄及是否列入公司資產之資料，不足資為有利於被告之
      論據。
（七）綜上所述，本案事證明確，被告之犯行應堪認定。
二、核被告所為，其前開犯罪事實（一）部分所為，係犯刑法第三百四十二條第一項
    之背信罪、刑法第二百十六條、第二百十條之行使偽造私文書罪、及刑法第三百
    三十九條第一項之詐欺取財罪。前開犯罪事實（二）部分，係犯刑法第三百三十
    九條第一項之詐欺罪、及刑法第二百零一條第一項之偽造有價證券罪。前開犯罪
    事實（三）部分，係犯刑法第三百三十六條第二項之業務侵占罪、刑法第二百十
    六條、第二百十條之行使偽造私文書罪。被告以盜用竹北證券公司及曾勝印章
    之方式用以偽造借據、取款憑條、受益憑證背書、及偽造支票，其盜用印章部分
    之犯行分別係偽造文書及偽造有價證券之部分行為，均不另論罪。其偽造上開文
    書後持以行使，偽造之低度行為為行使之高度行為吸收，又其偽造支票後持以行
    使，行使之低度行為為偽造之高度行為所吸收，亦均不另論罪。被告前後多次背
    信、業務侵占、行使偽造私文書、詐欺取財、及偽造有價證券等犯行，時間緊密
    ，手法相同，又均係觸犯犯罪構成要件相同之罪名，顯係各基於概括犯意反覆實
    施，均為連續犯，各應以一罪論，並均依法加重其刑。被告所犯背信、業務侵占
    、行使偽造文書、詐欺取財、及偽造有價證券罪間，均係為達成非法挪用公司財
    物之犯罪目的而實施之各種犯罪手段，有方法行為與目的行為之牽連關係，應從
    一重依連續偽造有價證券罪處斷。被告以竹北證券公司之定期存單作為擔保，以
    竹北證券公司名義銀行借款部分，，借款名義人為竹北證券公司，銀行借貸之款
    項亦係撥入竹北證券公司帳戶，仍屬竹北證券公司所有，被告僅係以此違背任務
    之手段藉以達成使用偽造存摺取款憑條使銀行人員陷於錯誤交付款項之目的，並
    非直接侵占該等定期存單，公訴人認被告此部分係犯業務侵占罪，尚有未洽，惟
    起訴之基本社會事實相同，自應依法變更起訴法條。公訴人就被告偽造借據部分
    ，僅論以盜用印章罪，然此與行使偽造借據犯行部分為實質上一罪，另檢察官雖
    未就被告偽造存摺存款取款憑條詐取財物部分、及於京華證券受益憑證偽造竹北
    證券公司背書向劉得勳行使質借部分起訴，但此與經起訴部分，分別有連續犯、
    牽連犯等裁判上一罪關係，為起訴效力所及，本院自得加以審理。另關於背信罪
    部分，檢察官雖未引用背信罪之法條，然起訴書中已記載此部分之犯罪事實，自
    已起訴。
三、原判決對被告予以論科，固非無見，惟查：(1)檢察官起訴之犯罪時間為八十二年
    三月間起至八十四年一月十一日止，原判決認定被告之犯罪時間則為自八十三年
    八月一日起至八十四年一月十一日止，對於被告自八十二年三月間至八十三年七
    月三十一日以前有無犯罪，並未審理判決，自有已受請求之事項未予判決之違法
    。(2)關於定期存單借款部分，被告係偽造借據之方式，違背任務將該等定期存單
    作為擔保向銀行質押借款，迨銀行將貸款撥入竹北證券公司帳戶後，復以偽造取
    款憑條之方式，自竹北證券公司帳戶內提領款項花用，其每次借款時提供擔保之
    之定期存單明細、偽造借據之借款金額、及偽造取款憑條實際詐領之金額、數目
    均不相同，原判決未就卷內事證分別認定，詳細記載，自有未合。(3)被告行使偽
    造之取款憑條，使銀行人員陷於錯誤，而將竹北證券公司帳戶內之款項交付被告
    ，此部分已另觸犯詐欺刑責，且為起訴效力所及，原判決未就此部分一併審判，
    亦有疏誤。(4)被告偽造支票後並非持向銀行借款，而係將該等原本為交割專用之
    支票存入曾添喜等人之帳戶內行使提示，藉以詐欺竹北證券公司存放於帳戶內之
    款項，及利用竹北證券公司與銀行間訂立之透支契約，使銀行將支票面額超過存
    款餘額部分之金額以透支方式撥付至竹北證券公司帳戶內供執票人提領，被告則
    藉以迂迴達成詐欺公司款項之目的，原判決認被告係以偽造之支票向銀行借款，
    ，公訴人認係以偽造之支票作為清償質借款用，均與事實不符。(5)原判決既認被
    告有偽造支票之犯罪行為，乃未依卷證資料明白認定被告所偽造之支票明細，又
    未宣告沒收，審理自有未盡。(6)被告擅自以定期存單質押借款部分，係犯背信罪
    責，已如前述，原判決認此部分係犯業務侵占罪，亦有未洽。(7)被告各次犯行所
    犯之背信、業務侵占、行使偽造私文書、及偽造有價證券等罪，均為連續犯以一
    罪論，其為達成挪用公司資產之犯罪目的而分別採用上開各犯罪手段，所犯連續
    偽造有價證券、連續行使偽造私文書、連續詐欺、連續背信、連續業務侵占、連
    續詐欺等犯行，相互間有方法行為與目的行為之直接密切關聯，均有牽連犯之裁
    判上一罪關係，則被告自應從一重僅論以連續偽造有價證券一罪，原判決將之強
    行割裂，分別論罪科罰，適用法則亦非允當。(8)被告以竹北證券公司總經理之身
    分向出納王美雲索取空白交割支票，王美雲係基於受雇之從屬關係而聽命交付空
    白支票，並非陷於錯誤而交付，此部分自與詐欺取財罪之構成要件不符，原判決
    認此部分成立詐欺空白支票，亦嫌不當。被告提起上訴，仍執陳詞否認犯罪，為
    無理由，惟原判決既有可議，自應由本案將原判決關於偽造有價證券及業務侵占
    部分撤銷，另為適法之判決。爰審酌被告素行尚佳，其身為竹北證券公司總經理
    ，竟因本身買賣股票失利，以前開手段侵占詐欺公司款項供本身買賣股票周轉交
    割之用，侵占詐欺金額龐大，造成公司嚴重損失，犯罪後尚能坦承犯罪過程，並
    曾提供財產清償，然仍未能完全賠償被害人所受之損害等一切情狀，量處如主文
    第二項所示之刑，以示儆懲。
四、如附表三所示之支票，係偽造之有價證券，均依刑法第二百零五條規定宣告沒收
    。其餘被告偽造之借據、取款憑條、及受益憑證背書，均非被告所有，而該等偽
    造文書上竹北證券公司及曾勝之印文又屬盜用之印文，而非偽造之印文，故不
    予宣告沒收。
五、公訴意旨另以被告自八十二年三月間起至八十三年七月間止，亦有將竹北證券公
    司之定期存單質押借款、及盜用公司支票等業務侵占、詐欺犯行。按犯罪事實應
    依證據認定之，無證據不得推定其犯罪事實，刑事訴訟法第一百五十四條定有明
    文。查依台企銀行新竹分行八十四年四月十七日（八四）新竹字第四一四號函所
    載，竹北證券公司自八十二年三月間至八十三年七月間，亦向該銀行質押借款多
    筆，惟被告已否認有該等犯行，而竹北證券公司係自八十三年一月間起始改採經
    理制，業據被告及證人曾勝、姚漢照、梁明芝多人一致供明在卷，據此以言，
    自八十二年三月至八十二年十二月間，該公司董事長曾勝均至公司上班親自執
    行業務，公司及曾勝之印章均應由曾勝自行保管，公司業務亦由曾勝負責
    ，被告應無盜用印章、侵占定期存單用以質押借款挪用或詐欺之可能。再查竹北
    證券公司於八十四年一月二十七日發生遲延交割情事後，經台灣證券交易所派員
    查核其財務、業務相關作業結果，僅發現該公司自八十三年八月一日起至八十四
    年一月十一日止，有以公司名義以定期存款向台企銀行新竹分行辦理質借款項，
    而該等借款均未登載入帳之情形，此外則未發現其餘之多筆質押借款亦有不符程
    序等不法情形，有財政部證券管理委員會移送之台灣證券交易所函及相關證件多
    紙可稽（偵字第八００八號卷第二頁至第四十五頁），由此可見竹北證券公司之
    前開多筆質押借款，應係符合正常作業程序而為。此外檢察官又始終未能舉出足
    以證明被告自八十二年三月間起至八十三年七月間止，亦有將竹北證券公司之定
    期存單質押借款、及偽造公司支票提領等業務侵占、詐欺犯行之確切證據，此部
    分自屬不能證明被告犯罪。惟因檢察官認與前開經判決有罪部分，有連續犯等裁
    判上一罪之關係，爰不另為無罪之諭知。
六、本院前審雖認被告所偽造之支票共計三十一紙（見上訴字及上更一字判決附表二
    所載，兩者相同），惟其中僅二十六紙（即本判決附表三所示）係被告逾越授權
    範圍所偽造，已詳如前述，其餘：第0000000號、金額二千三百五十七
    萬八千五百十八元；第0000000號、金額二千二百五十六萬九千三百六
    十四元；第0000000號、金額三千萬元；第0000000號、金額
    三千萬元；之支票四紙，均係存入竹北證券公司之二二二六０號交割專用帳戶內
    提示，業據台灣企銀行新竹分行九十一年十月二十九日九一新竹字第０００七六
    四號函覆甚詳，該等支票既然均係存入竹北證券公司之帳戶內提示，所提領之款
    項亦均係存入該公司帳戶內，顯屬公司業務所需，被告簽發該等支票即應在正當
    業務經營授權範圍之內，自無偽造有價證券及侵占、或詐欺等犯行可言。另查第
    0000000號、金額三千萬元之支票乙紙，自發票日（八十四年一月二十六
    日）至該帳戶結清日（八十四年二月二十七日）並無任何提示資料，亦有台灣企
    銀行新竹分行上開函及九十二年一月二十一日九二新竹字第００００二八號函可
    稽（以上所述函文資料，見上更二字卷第一三五至一三九頁、第二一三頁），該
    紙支票既始終未經提示，則被告究竟有無簽發該紙支票、及用途如何，均屬存疑
    ，亦顯然不能證明被告有偽造該紙支票及侵占之犯行。惟因起訴書及原判決均未
    就此部分記載認定，故本院就此部分不能證明被告犯罪予以說明即可，無庸另為
    裁判，併此記明。
七、被告另聲請向台灣證券交易所查詢七十九年五月至八十四年二月間，新竹地區九
    家證券交易商每日交易總金額及竹北證券公司之每日交易金額乙節，與被告前開
    犯行之證明並無關聯性，自無調查之必要。另台企銀行新竹分行函送被告本人開
    日間之資金往來明細（外放），亦與前開待證事實欠缺關聯性，無法資為有利於
    被告之論據。均附此記明。
據上論斷，應依刑事訴訟法第三百六十九條第一項前段、第三百六十四條、第二百九
十九條第一項前段、第三百條、刑法第二百零一條第一項、第二百十六條、第二百十
條、第三百四十二條第一項、第三百三十六條第二項、第三百三十九條第一項、第五
十六條、第五十五條、第二百零五條、罰金罰鍰提高標準條例第一條前段，判決如主
文。
本案經檢察官劉家芳到庭執行職務。
中      華      民      國    九十二    年      三      月     十一     日
                              臺灣高等法院刑事第二十三庭
                                  審判長法  官 黃  瑞  華
                                        法  官 王  淑  滿
                                        法  官 宋      祺
右正本證明與原本無異。
如不服本判決，應於收受送達後十日內向本院提出上訴書狀，其未敘述上訴之理由者
並得於提起上訴後十日內向本院補提理由書（均須按他造當事人之人數附繕本）。
                                        書記官 蔡  慧  娟
中      華      民      國    九十二    年     十二     月      十      日
附錄：本判決論罪科刑法條全文
中華民國刑法第二百零一條第一項
意圖供行使之用，而偽造、變造公債票、公司股票或其他有價證券者，處三年以上十
年以下有期徒刑，得併科三千元以下罰金。
中華民國刑法第二百一十六條
行使第二百十條至第二百十五條之文書者，依偽造、變造文書或登載不實事項或使登
載不實事項之規定處斷。
中華民國刑法第二百一十條
偽造、變造私文書，足以生損害於公眾或他人者，處五年以下有期徒刑。
中華民國刑法第三百三十六條第二項
對於業務上所持有之物，犯前條第一項之罪者，處六月以上五年以下有期徒刑，得併
科三千元以下罰金。
中華民國刑法第三百三十九條第一項
意圖為自己或第三人不法之所有，以詐術使人將本人或第三人之物交付者，處五年以
下有期徒刑、拘役或科或併科一千元以下罰金。
中華民國刑法第三百四十二條第一項
為他人處理事務，意圖為自己或第三人不法之利益，或損害本人之利益，而為違背其
任務之行為，致生損害於本人之財產或其他利益者，處五年以下有期徒刑、拘役或科
或併科一千元以下罰金。
附表一：侵占之定期存單及偽造借據之借款明細
┌──┬─────┬────┬───────┬────┬─────┬────────┐
│編號│借款金額  │借款日期│借  款  期  間│質押之定│存單總金額│  存 單 號 碼   │
│    │新台幣元  │        │              │存單張數│新台幣元  │                │
├──┼─────┼────┼───────┼────┼─────┼────────┤
│ 1. │三六０萬  │ 8.1. │8.1.至7.│   １   │  四００萬│00000000/182688 │
├──┼─────┼────┼───────┼────┼─────┼────────┤
│ 2. │二七０萬  │ 8. │8.至8.│   １   │  三００萬│00000000/182750 │
├──┼─────┼────┼───────┼────┼─────┼────────┤
│ 3. │二０四０萬│ 10.1. │10.1.至6.20.│   ７   │二二九五萬│00000000/182548 │
│    │          │        │              │        │          │         182577 │
│    │          │        │              │        │          │         182651 │
│    │          │        │              │        │          │         182662 │
│    │          │        │              │        │          │         182663 │
│    │          │        │              │        │          │         182673 │
│    │          │        │              │        │          │         182736 │
├──┼─────┼────┼───────┼────┼─────┼────────┤
│ 4. │六二０萬  │ 10.13. │10.13.至9.17.│   ２   │  六九０萬│00000000/182825 │
│    │          │        │              │        │          │         182868 │
├──┼─────┼────┼───────┼────┼─────┼────────┤
│ 5. │五００萬  │ 10.19. │10.19.至10.18.│   １   │  三四０萬│00000000/182940 │
├──┼─────┼────┼───────┼────┼─────┼────────┤
│ 6. │二九五萬  │ 11.16. │11.16.至11.16.│   １   │  三三０萬│00000000/183001 │
├──┼─────┼────┼───────┼────┼─────┼────────┤
│ 7. │一五０萬  │ 11. │11.至11.12.│   １   │  一七０萬│00000000/183009 │
├──┼─────┼────┼───────┼────┼─────┼────────┤
│ 8. │一八０萬  │ 12.12. │12.12.至12.12.│   １   │  二００萬│00000000/183041 │
├──┼─────┼────┼───────┼────┼─────┼────────┤
│ 9. │四００萬  │ 12. │12.至12.│   １   │  四五０萬│00000000/183072 │
├──┼─────┼────┼───────┼────┼─────┼────────┤
│ 10. │六０三萬  │ 1.5. │1.5.至7.│   ３   │  六七０萬│00000000/182548 │
│    │          │        │              │        │          │         182577 │
│    │          │        │              │        │          │         182689 │
├──┼─────┼────┼───────┼────┼─────┼────────┤
│ 11. │一八一八萬│ 1.5. │1.5.至4.14.│   ５   │二０二０萬│         40167  │
│    │          │        │              │        │          │         40199  │
│    │          │        │              │        │          │         40260  │
│    │          │        │              │        │          │         40319  │
│    │          │        │              │        │          │         40320  │
├──┼─────┼────┼───────┼────┼─────┼────────┤
│ 12. │一三六三萬│ 1.5. │1.5.至5.│   ６   │一五一五萬│         40347  │
│    │          │        │              │        │          │         40372  │
│    │          │        │              │        │          │         40428  │
│    │          │        │              │        │          │         40446  │
│    │          │        │              │        │          │         40447  │
│    │          │        │              │        │          │         40472  │
├──┼─────┼────┼───────┼────┼─────┼────────┤
│ 13. │二七０萬  │ 1.5. │1.5.至6.8.│   １   │  三００萬│00000000/182523 │
├──┼─────┼────┼───────┼────┼─────┼────────┤
│ 14. │七００萬  │ 1.11. │1.11.至1.16.│      │九三三０萬│00000000/.....等│
│    │          │        │              │        │          │共張          │
└──┴─────┴────┴───────┴────┴─────┴────────┘
附表二：偽造存摺存款取款憑條及領款金額明細
┌──┬────┬───────────┬───────────────┐
│編號│日期    │金額（新台幣）        │備     註                     │
├──┼────┼───────────┼───────────────┤
│1   │83.8.1  │四百五十萬元          │當日借款為三百六十萬元        │
├──┼────┼───────────┼───────────────┤
│2   │83.9.29 │二百七十萬元          │                              │
├──┼────┼───────────┼───────────────┤
│3   │83.10.1 │六千零六十萬元        │當日借款為二千零四十萬元      │
├──┼────┼───────────┼───────────────┤
│4   │83.10.13│一千一百二十萬元      │當日借款為六百二十萬元        │
├──┼────┼───────────┼───────────────┤
│5   │83.10.19│五百萬元              │                              │
├──┼────┼───────────┼───────────────┤
│6   │83.11.16│九百四十五萬元        │當日借款為二百九十五萬元      │
├──┼────┼───────────┼───────────────┤
│7   │83.11.24│一百五十萬元          │                              │
├──┼────┼───────────┼───────────────┤
│8   │83.12.12│一百八十萬元          │                              │
├──┼────┼───────────┼───────────────┤
│9   │83.12.24│四百萬元              │                              │
├──┼────┼───────────┼───────────────┤
│10  │84.1.5  │四千零五十四萬元      │                              │
├──┼────┼───────────┼───────────────┤
│11  │84.1.11 │七百萬元              │                              │
└──┴────┴───────────┴───────────────┘
附表四：
┌──┬──────┬───────────┬─────────────┐
│編號│受益人      │受益權單位數          │編號號碼                  │
├──┼──────┼───────────┼─────────────┤
│一  │竹北證券公司│五十萬單位（每單位面額│10-D0-00-000000-0         │
│    │            │：新台幣十元）        │                          │
├──┼──────┼───────────┼─────────────┤
│二  │同右        │一百萬單位（同右）    │10-D0-00-000000-0         │
└──┴──────┴───────────┴─────────────┘


司法院資訊處製作；財團法人民間司法改革基金會備份。
